【裁判字號】    95,交聲,82
【裁判日期】    951014
【裁判案由】    違反道路交通管理處罰條例
【裁判全文】
臺灣宜蘭地方法院交通事件裁定          95年度交聲字第82號
移送機關    交通部公路總局臺北區監理所宜蘭監理站
異  議  人  雙營有限公司
法定代理人  甲○○
代  理  人  林誠賢
上列異議人因違反道路交通管理處罰條例案件，對於交通部公路
總局台北區監理所宜蘭監理站民國95年5月22日所為之處分（原
處分案號：宜監字第43─QD0000000號），聲明異議，本院裁定
如下：
    主  文
異議駁回。
    理  由
一、原處分機關移送意旨略以：異議人雙營有限公司所有車牌號
    碼9T-8308號自用小貨車，於民國95年1月21日上午9時1分在
    宜蘭縣五結鄉○○○路105號前，行車速度達83公里，超過
    規定之50公里最高時速限制，且超過20公里以上，經宜蘭縣
    警察局羅東分局掣發宜警交字第QD0000000號舉發違反道路
    交通管理事件通知單逕行舉發，經移送機關請上開舉發單位
    調查，仍認異議人違反道路交通管理處罰條例第40條第1項
    規定之行為，裁處異議人罰鍰新台幣（下同）1,900元。
二、本件異議人意旨略以：
（一）前揭路段正值施工期間，致路況不佳及置有施工物品等障
      礙物，因此不可能有超速情事。
（二）員警偵測拍照時，係躲在對向車道旁的民房路邊，未設有
      告示牌。且依據路邊測速器設置方式，左側測速器應拍左
      線車道，右側測速器應拍右線車道。
（三）前揭路段於95年1月21日前並未設有告示牌，即逕行舉發
      ，有違行政處罰條例。
（四）前揭路段限速50公里不合時宜，應予提高。
三、經查：
（一）異議人雙營有限公司所有車牌號碼9T-8308號自用小貨車
      ，於民國95年1月21日上午9時1分在宜蘭縣五結鄉○○○
      路105號前，行車速度達83公里，經宜蘭縣警察局羅東分
      局舉發，掣發宜警交字第QD0000000號舉發違反道路交通
      管理事件通知單逕行舉發，有上開舉發違反道路交通管理
      事件通知單1紙及舉發照片1張在卷可按。此部分事實已堪
      認定。異議人辯稱斯時路況不佳及置有施工物品等障礙物
      ，因此不可能行車速度達時速83公里云云，應不足採。
（二）又按道路交通安全規則第93條第1項第1款規定，行車速度
      ，依速限標誌或標線之規定，無速限標誌或標線者，應依
      下列規定：一、行車時速不得超過50公里。依異議人主張
      其所有車輛於上開時間之行車路線，係從速限50公里標誌
      後之巷道支線駛出，無法見到限速50公里之告示牌，有證
      人即舉發本件違規之員警乙○○於本院審理時證述可參，
      復有異議人提出之路線圖1張在卷可佐，此部分異議人之
      主張固有所據。然駕駛人在未見有速限標誌之情形下，自
      應遵循一般行車速限50公里行駛，乃駕駛人並未為之，顯
      有違規之事實。
（三）異議人又主張上開路段限制50公里不合時宜，惟查，限制
      之時速係由主管機關參照路線設計、道路狀況、交通量、
      肇事資料及其他因素定之，非由駕駛人個人駕駛習慣而決
      定。況縱有適於提高速限之情事，然在主管機關為適當之
      調整前，駕駛人仍有遵守之義務，異議人此部分辯解亦無
      可採。
（四）異議人復主張其所有上開車輛，於遭舉發時並未見有取締
      超速之警示牌等語，固有證人乙○○於本院調查時結證證
      稱：伊以移動式測速儀取締超速，當時有將「前有雷射照
      相取締」之警示牌置於該路段之速限標誌下，惟依異議人
      所主張之行車方向，該確無法看到該速限標誌等語，可資
      為證。惟查，94年12月28日修正公布之道路交通管理處罰
      條例第7條之2第2、3項固規定：以科學儀器取得證據資料
      證明其行為違規者，應採固定式並定期於網站公布其設置
      地點。採用固定式或非固定式科學儀器取得證據資料證明
      者，於一般道路至少於100公尺前明顯標示之。然因該條
      例係自95年7月1日起施行，則於駕駛人違規時，上揭修正
      條文尚不發生效力。是本件舉發員警雖於舉發處所100 公
      尺前標示有測速照相設備，而異議人車輛之駕駛人所行駛
      之支線適無法得見該非固定式科學儀器採證取締之警示標
      誌，而無法知悉前有測速取締，惟依異議人違規時之法規
      ，仍屬於法無違。另異議人主張左側測速器應拍左線車道
      ，右側測速器應拍右線車道，則屬於法無據。
四、綜上所述，異議人確有行車速度超過規定之最高時速之違規
    行為。從而，移送機關依道路交通管理處罰條例第40條第1
    項規定裁處罰鍰1900元，並依第63條第1項記違規點數1點，
    核無不合。本件聲明異議為無理由，應予駁回。
據上論斷，應依道路交通案件處理辦法第19條裁定如主文。
中    華    民    國    95    年    10    月    14   日
                  交通法庭  法  官  謝佩玲
如不服本裁定，應於裁定送達後5日內，向本院提出抗告狀。（
應附繕本）
                            書記官  藍友隆
中    華    民    國    95    年    10    月    16    日


司法院資訊處製作；財團法人民間司法改革基金會備份。
